【裁判字號】    88,易,70
【裁判日期】    890628
【裁判案由】    賭博
【裁判全文】
臺灣宜蘭地方法院刑事判決                            八十八年度易字第七號
    公  訴  人  臺灣宜蘭地方法院檢察署檢察官
    被      告  丙○
    選任辯護人  柯士斌律師
    選任辯護人  黃憲男律師
右列被告因賭博案件，經檢察官提起公訴（八十七年度偵字第四一六０號），本院判
決如左：
    主  文
丙○共同意圖營利，聚眾賭博，處有期徒刑肆月。如易科罰金，以佰元折算壹日。
扣案之錄音帶壹卷、簽單總表拾張（其中肆張已燒毀僅餘截角）均沒收。
    事  實
一、丙○與姓名年籍不詳之成年人共同意圖營利，於民國八十五年一月間，提供其位
    於宜蘭縣頭城鎮○○路一五七號公眾得出入之場所為賭博場所，由該姓名年籍不
    詳之成年人自任並經營俗稱「六合彩」賭博之組頭，丙○為其樁腳，聚集不特定
    之多數人在該處簽賭下注。其賭博方式設港式「二星」及「三星」方式供賭客簽
    賭，賭客自一至四十七之號碼中，「二星」任意簽選二個號碼為一組，「三星」
    任意簽選三個號碼為一組（均俗稱一支），並以核對每星期二、四開獎之香港六
    合彩中獎號碼。以上各種賭法均採對賭（即直行）方式，賭客簽中二星者，每百
    元賠付贏家五千元，簽中三星者，每百元賠付四萬二千元，若未簽中則賭資悉歸
    丙○所有。其僅經營一期。嗣於八十七年十一月十九日二十時四十分許，為警持
    臺灣宜蘭地方法院檢察署檢察官簽發之搜索票搜索上址而查獲。並扣得錄音帶一
    卷、簽單總表十三張（其中四張已燒毀僅餘截角）。
二、案經宜蘭縣警察局移送臺灣宜蘭地方法院檢察署檢察官偵查起訴。
    理  由
一、訊據被告丙○迭於警偵及本院調查中，均矢口否認經營六合彩賭博之犯行，辯稱
    ：其並未經營六合彩，扣案之簽單總表九張及錄音帶係七十八年間經營六合彩時
    所遺留者，其均放置在在倉庫紙箱中，尚未清理完畢。燒毀之簽單總表四張（僅
    餘截角）係當天整理房間順手與垃圾一同燒毀處理，計算機與原子筆乃盤點倉庫
    藥品時所用者，錄音機一部已經故障不能使用，另一部在房間內係預備錄下其女
    婿電話恐嚇之言詞等語。然查：
  (一)證人即到場實施搜索之警員乙○○、甲○○到庭結證稱：我是接獲電話檢舉後前
    往搜索。在二樓時即聞到燒焦味道，我們立即上鐵皮屋加蓋的三樓，地上有燒焦
    的紙片（即未燒毀僅餘截角之簽單總表）及紙張之灰燼，無其他垃圾，簽單總表
    顯然是剛處理掉的，因為旁邊的砂子還是熱熱的。錄音帶、簽單總表九張是在隔
    壁倉庫紙箱內找到的，看起來都是新的。另外在房間裡查扣錄音機、計算機及原
    子筆，倉庫與房間有通道相通，我們研判她不是大量經營，所以未使用傳真機。
    （見偵查卷第三十一頁、本院八十八年七月二日、八十九年六月九日訊問筆錄）
    等語綦詳，可徵被告或以係當天整理房屋時，順手將垃圾與簽單總表一併燒毀處
    理；當天因為有祭拜事宜，故燒金紙時，將整理完畢之廢紙一併燒毀等辯詞置辯
    ，均屬犯後飾卸之詞，委無足採。
  (二)扣案錄音帶分別於八十八年一月二十六日、同年三月十日經檢察官及本院實施勘
    驗後，均認音質良好，內容清晰可辨，外觀及磁帶均無任何發霉現象，此有前開
    勘驗筆錄附卷可參；至簽單總表經本院當庭勘驗，其紙質非屬陳舊，無何泛黃跡
    象，筆跡清楚。衡諸錄音帶、紙張若長置於紙箱中近十年之久，客觀上已無法保
    持通風及乾燥，再加以宜蘭地區潮濕多雨之氣候型態，更難抑止周遭環境對物品
    所生之化學變化。本件扣案之錄音帶、簽單總表，以此近十年之久，復未盡完善
    保存之功，實無法達到磁帶毫不發霉且音質清晰，內容完整可辨，紙張顯無泛黃
    痕跡之程度。況且錄音帶之外觀、型式，亦屬近五年來所生產之透明外殼包裝之
    商品，十年前市場上並無此類產品。據上，均徵被告所辯扣案錄音帶、簽單總表
    乃七十八年間存留至今之物等語，要與現實情況及經驗法則有所悖離，不足採信
    。
  (三)經本院提示各項證物、證人及前揭承辦警員之證詞並命證人與其對質後，被告於
    審理期日始自承：扣案簽單總表、錄音帶均係八十五年一月間擔任組頭之樁腳時
    所遺留之物，僅簽賭一次而已（見八十九年六月二十一日審判筆錄）等語，核與
    其在偵查中供陳：「每支牌是五十、一百元，簽中二星是每百元賠五千元，三星
    是賠四萬二千元。」（見偵查卷第二十二頁）等語一致，復與前揭扣案錄音帶、
    簽單總表等證物大致相符，是其於審判時之自白，認與事實相符，足堪採信，且
    有前揭補強證據予以佐憑，從而，本件事證明確，被告犯行應堪認定。
二、核被告所為，係犯刑法第二百六十六條第一項前段之賭博罪及同法第二百六十八
    條之意圖營利供給賭博場所罪與意圖營利聚眾賭博罪。其所犯右開罪名，與另姓
    名年籍不詳之成年人有犯意聯絡及行為分擔，均為共同正犯。又被告於六合彩開
    獎前之多次接續行為，均係該次所犯上述三罪犯行之一部行為。另其以一行為同
    時觸犯右開三罪名，係屬異種想像競合犯，應從情節較重之意圖營利聚眾賭博罪
    處斷。審酌被告意圖營利聚眾賭博，助長賭風盛行，影響社會善良風氣非淺，惟
    念其僅設局供人簽賭一次，其犯行及所生之危害均屬輕微。再參酌其年事已高，
    家庭成員屢遭變故，經濟重擔均賴其支撐，犯後態度尚屬良好等一切情狀，酌情
    量處如主文所示之刑，並諭知易科罰金折算之標準，以示懲儆。
三、至扣案之錄音帶、簽單總表十三張（其中四張已燒毀僅餘截角）均係被告所有且
    供犯罪所用之物，已據其供明在卷，應依刑法第三十八條第一項第一款之規定宣
    告沒收。另扣案之錄音機二部、計算機一臺、原子筆八支，其中錄音機一部業已
    故障，此據本院勘驗屬實，另一部於查扣時，並無在內查獲與簽賭有關之錄音帶
    ，亦據證人當庭結證屬實。而計算機一台及原子筆八支，尚無積極證據足以證明
    係被告於八十五年一月間設局聚賭時，供以簽賭之用，是被告辯稱均係盤點貨品
    及日常生活之用，衡情確與常理相符，應堪採信。綜上，錄音機二部、計算機一
    台及原子筆八支，復查無證據可資證明係屬供犯罪所用之物，自不得予以宣告沒
    收，特此敘明。
據上論斷，應依刑事訴訟法第二百九十九條第一項前段、第二百六十八條、第三十八
條第一項第一款、第五十五條、第四十一條、第二百六十六條第二項、罰金罰鍰提高
標準條例第一條前段、第二條，判決如主文。
本案經檢察官吳慧蘭到庭執行職務
中    華    民    國      八十九      年      六      月     二十八     日
                                臺灣宜蘭地方法院刑事第一庭
                                    審判長法  官
                                          法  官
                                          法  官
右正本證明與原本無異。
如不服本判決，應於送達後十日內，向本院提出上訴狀。
                                    書記官
中    華    民    國      八十      年              月                日
附錄本案論罪科刑法條全文
刑法
第二百六十八條


司法院資訊處製作；財團法人民間司法改革基金會備份。
